臺灣桃園地方法院刑事判決　　　　　　93年度交簡上字第85號
上　訴　人　甲○○　男　51歲（民國42年7月1日生）
即　被　告
　　　　　　　　　　　二號
右上訴人因過失傷害案件，不服本院中壢簡易庭93年度壢交簡字
第485 號，93年8 月26日第一審判決（聲請簡易判決處刑案號：
臺灣桃園地方法院檢察署92年度調偵字第542 號），提起上訴，
本院管轄之第二審地方法院合議庭判決如左：
    主  文
上訴駁回。
    事  實
一、甲○○於民國九十二年六月三十日上午，駕駛車牌號碼ＬＰ
    ─三０三八號自用小客車搭載其妻林芸竹，自桃園縣平鎮市
    ○○路右轉延平路後，沿延平路由南向北行駛於外側車道。
    同日九時五十分許行經延平路、康樂路口前方時，適有乙○
    ○騎乘車牌號碼ＳＨＬ─八八六號輕型機車搭載其女黃昱鳳
    ，行駛在甲○○右前方路邊線附近，甲○○本應注意汽車行
    駛時，應注意車前狀況及兩車併行之間隔，並隨時採取必要
    之安全措施，而依當時情形，天候晴、路面乾燥、無缺陷、
    無障礙物、視距良好，並無不能注意情形，竟疏未注意，未
    保持兩車併行之間隔即貿然向前行駛，致其車輛行經乙○○
    前開機車左側時，其車輛右側照後鏡擦碰乙○○左手腕及機
    車左側照後鏡，造成乙○○機車失控往右（聲請書誤載為往
    左）傾倒在路邊停放之車牌號碼ＫＣ─二五九一號自用小客
    車左後側車身，乙○○因此受有多處擦傷之傷害。桃園縣政
    府警察局交通隊平鎮分隊警員黃治中據報趕至車禍現場時，
    甲○○在未被有偵查犯罪職權之機關或公務員發覺其為犯人
    前，即主動向黃治中表示為其駕車，自首而接受裁判。
二、案經乙○○訴由桃園縣政府警察局平鎮分局報告臺灣桃園地
    方法院檢察署檢察官偵查後聲請以簡易判決處刑。
　　理  由
一、訊據被告甲○○坦承於上揭時地與告訴人發生擦碰之事實，
    惟矢口否認有何過失傷害犯行，略以：伊車輛係從中豐路右
    轉延平路，甫進入中豐路、延平路口時，告訴人機車正好也
    從中豐路進入路口，告訴人乃將車騎到伊車前，並用手勢要
    伊將車停到路邊，然後往前騎約二十公尺處停下等伊，伊乃
    將車往前開到告訴人機車前約五公尺處停下，但告訴人竟直
    接以機車撞伊右照後鏡，伊根本未撞到告訴人，係告訴人自
    己撞伊云云置辯。惟查，被告於前揭時間，駕駛自用小客車
    行至延平路、康樂路口前不遠處，右側照後鏡擦撞告訴人左
    手腕及機車左側照後鏡，告訴人及其女兒黃昱鳳因此人車往
    右傾倒在路邊停放之前揭自用小客車左後車身上等情，業經
    告訴人於警詢、偵訊及本院審理時陳述明確，核與證人黃昱
    鳳於偵查中證述情節相符，並有道路交通事故現場圖、道路
    交通事故調查報告表（一）、（二）及現場蒐證照片九幀附
    卷可稽。被告於偵訊時雖攜同其妻林芸竹到庭做證，惟證人
    林芸竹則明確證稱：當時伊在車上照顧女兒的小孩，對於經
    過情形不是很清楚等語，另參諸現場蒐證照片，被告前開自
    用小客車右側照後鏡邊緣有一擦括痕，自照後鏡外框前端弧
    形處延伸至鏡片右側邊緣之外框，若如被告所言，本件係告
    訴人騎乘機車自後往前撞擊被告車輛之右側照後鏡，衡情被
    告車輛右側照後鏡所受損害當不僅如此，且該擦括痕亦無延
    伸至該照後鏡外框前端弧形處之理，再佐以告訴人斯時尚搭
    載其女黃昱鳳，應無僅為一時行車糾紛，即甘冒其與黃昱鳳
    可能因此受傷之風險而蓄意撞擊被告車輛之理，是被告前開
    所辯，無非卸責之詞，洵不足採。本件事故之發生，應係因
    被告駕車自後往前行經告訴人機車左側時，未注意保持兩車
 　 併行之間隔，並隨時採取必要之安全措施所致，而告訴人因
    本件車禍受有多處擦傷之傷害，亦有診斷證明書一紙附卷足
    憑，被告之過失行為與告訴人之傷害結果間有直接因果關係
    ，亦屬無疑。按汽車行駛時，駕駛人應注意車前狀況及兩車
    併行之間隔，並隨時採取必要之安全措施，道路交通安全規
    則第九十四條第三項定有明文，被告駕車行經前開地點時，
    天候晴、路面乾燥、無缺陷、無障礙物、視距良好，並無不
    能注意情形，有前揭道路交通事故調查報告表（一）可佐，
    並無不能注意情事，竟仍疏未注意，致與告訴人機車發生擦
    碰，被告就本件車禍之發生顯有過失甚明。本件事證明確，
    被告犯行堪以認定，應予依法論科。
二、核被告所為，係犯刑法第二百八十四條第一項前段之過失傷
    害罪。證人黃治中於原審訊問時結證稱：伊到現場問誰是駕
    駛人，他們各自陳述是肇事車輛之駕駛等語，足認被告係於
    警員發覺其為肇事車輛駕駛人之前，主動告知警員其為肇事
    車輛駕駛人，並接受裁判，合於自首要件，應依刑法六十二
    條前段規定，依法減輕其刑。原審認被告事證明確，引用刑
    法第二百八十四條第一項前段、第四十一條第一項前段、第
    六十二條前段，罰金罰鍰提高標準條例第一條前段、第二條
    ，審酌被告之過失程度、造成告訴人之傷害程度及被告犯後
    態度等一切情狀，量處被告因過失傷害人，處拘役二十日，
    如易科罰金，以三百元折算一日，經核原審判決認事用法均
    無違誤，量刑亦妥適，應予維持。被告以其就本件車禍之發
    生並無過失云云，聲請上訴，指摘原判決不當，為無理由，
    應予駁回。
據上論斷，應依刑事訴訟法第四百五十五條之一第三項、第三百
六十八條，判決如主文。
本案經檢察官古慧珍到庭執行職務。
中　　華　　民　　國　　93　　年　　12　　月　　31　　日
                  刑事第十庭    審判長法　官　江德民
                                      法  官  柯姿佐
                                      法  官  蔡和憲
以上正本證明與原本無異。
不得上訴。
                                      書記官  常毓生
中　　華　　民　　國　　93　　年　　12　　月　　31　　日
